【裁判字號】    95,台附,48
【裁判日期】    950824
【裁判案由】    詐欺等罪刑事附帶民事訴訟
【裁判全文】
最高法院刑事附帶民事訴訟判決    九十五年度台附字第四八號
    上  訴  人  王 文 房
                          號8.
                甲○○○
                          樓
                乙 ○ ○
                          6號.
                丙 ○ ○
                丁 ○ ○
                          4巷.
                戊 ○ ○
                          39.
                己 ○ ○
                庚 ○ ○
                辛 ○ ○
                          38.
                壬    ○
                          巷.
                癸 ○ ○
                子 ○ ○
                          41.
                丑 ○ ○
                寅 ○ ○
                          號4.
                卯 ○ ○
                          34.
                辰 ○ ○
                          之2.
                巳 ○ ○
                          7樓.
                午 ○ ○
                          號
                未 ○ ○
                申 ○ ○
                          樓
                酉 ○ ○
                          6號.
                戌 ○ ○
                          82.
                亥 ○ ○
                天 ○ ○
                          號
                地 ○ ○
                宇 ○ ○
                宙 ○ ○
                玄 ○ ○
                          57.
                黃 ○ ○
                Ａ ○ ○
                          2號.
                Ｂ ○ ○
                Ｃ ○ ○
                          巷6.
                Ｄ ○ ○
                          街1.
                Ｅ ○ ○
                          B9.
                Ｆ ○ ○
                          11.
                Ｇ ○ ○
                          18.
                Ｈ ○ ○
                          號
                Ｉ ○ ○
                          巷3.
                Ｊ ○ ○
                Ｋ ○ ○
                          號
                Ｌ ○ ○
                          號
                Ｍ ○ ○
                          36.
                Ｎ ○ ○
                          6樓.
                Ｏ ○ ○
                          路3.
                Ｐ ○ ○
                          樓
                Ｑ ○ ○
                          號
                Ｒ ○ ○
                          7號.
                Ｓ ○ ○
                          43.
                Ｔ ○ ○
                          43.
                Ｕ ○ ○
                          號
                Ｖ ○ ○
                          38.
                Ｗ ○ ○
                Ｘ ○ ○
                Ｙ ○ ○
                          學西.
                Ｚ ○ ○
                          巷2.
                ａ ○ ○
                          9號.
                ｂ ○ ○
                          樓之.
                ｃ ○ ○
                          17.
                ｄ ○ ○
                          號.
                ｅ ○ ○
                ｆ ○ ○
                ｇ ○ ○
                          巷8.
                ｈ ○ ○
                          9號.
                ｉ ○ ○
                ｊ ○ ○
                          19.
                ｋ ○ ○
                          號
                ｌ ○ ○
                ｍ○○○
                          之1.
                ｎ ○ ○
                          號
                ｏ ○ ○
                          號
                ｐ ○ ○
                          巷6.
                ｑ○○○
                ｒ ○ ○
                ｓ ○ ○
                ｔ ○ ○
                          號
                ｕ ○ ○
                          11.
                ｖ ○ ○
                ｗ ○ ○
                          11.
                ｘ ○ ○
                ｙ ○ ○
                ｚ○○○
                          號
                甲 甲 ○
                          巷7.
                甲 乙 ○
                          號4.
                甲 丙 ○
                          號
                甲丁○○
                          巷2.
                甲 戊 ○
                          巷7.
                甲 己 ○
                          8之.
                甲 庚 ○
                          8之.
                甲 辛 ○
                          之1.
                甲 壬 ○
                甲 癸 ○
                          號8.
                甲子○○
                          巷3.
                甲 丑 ○
                          號
                甲 寅 ○
                          號
                甲 卯 ○
                甲 辰 ○
                          之1.
                甲 巳 ○
                甲 午 ○
                          號
                甲 未 ○蘇.
                          19.
                甲 申 ○顧.
                          號
                甲 酉 ○
                          巷2.
                甲 戌 ○
                          3號.
                甲 亥 ○
                          號2.
    共      同
    訴訟代理人  玄 ○ ○
                          5.
    被 上訴 人  甲 天 ○
                甲 地 ○
                          23.
                甲 宇 ○
                          23.
                甲 宙 ○
                          34.
                甲 玄 ○
                          90.
                甲 黃 ○
                          龍南.
                甲 Ａ ○
                甲 Ｂ ○
                甲 Ｃ ○
                          4
                甲 Ｄ ○
                          巷2.
                彰化商業銀行股份有限公司
    法定代理人  張 柏 欣
    被 上訴 人  保證責任臺灣省青果運銷合作社
    法定代理人  蔡 平 貴
    被 上訴 人  甲 Ｅ ○
                          路2.
                甲 Ｆ ○
                          巷2.
上列上訴人等因被上訴人等詐欺等罪案件，不服台灣高等法院台
中分院中華民國九十四年八月二日第二審刑事附帶民事訴訟判決
（九十四年度附民上字第一七九號），提起上訴，本院判決如下
：
    主  文
上訴駁回。
    理  由
按提起附帶民事訴訟，應於刑事訴訟起訴後第二審辯論終結前為
之。又法院認為原告之訴不合法或無理由者，應以判決駁回之。
刑事訴訟法第四百八十八條前段、第五百零二條第一項分別定有
明文。查本件被上訴人等被訴詐欺等罪案件，經原審調閱台灣台
中地方法院檢察署民國九十四年度執他字第一五四六號全卷（含
台灣台中地方法院九十年度自字第一六八號、台灣高等法院台中
分院九十年度上訴字第一四四一號、本院九十四年度台上字第一
四四一號卷宗），核閱結果，認第一審法院所指被上訴人等被訴
之上開案件，業經台灣台中地方法院九十年度自字第一六八號諭
知被告等不受理或無罪之判決。上訴人等於上訴後之九十年七月
間，對甲宇○部分撤回上訴，其餘未撤回上訴部分，於九十四年
三月二十四日判決確定，上訴人等竟遲至九十四年四月二十六日
始提起本件附帶民事補正（起訴）狀，顯為法所不許，因而駁回
上訴人等附帶民事訴訟之上訴，核無不合。上訴人等上訴意旨徒
以建商甲地○以不實廣告誘使上訴人等付款，於違約中，保證責
任臺灣省青果運銷合作社，竟同意建商延繳履約保證金，更擅自
行文彰化商業銀行股份有限公司，同意解除最高限額抵押權，再
以建商出售予承購戶之土地向銀行設定新台幣十四億元之抵押權
，致上訴人等血本無歸，今犯罪者又以犯罪所得之款項來迫害上
訴人等，此嚴重之經濟犯罪，法律若無法加以制裁，有違公平正
義云云，指摘原判決不當，非有理由，應予駁回。又上訴期間為
十日，自送達判決後起算，刑事訴訟法第三百四十九條前段所明
定，此項規定，依同法第四百九十條前段規定，為附帶民事訴訟
所準用。本件上訴人巳○○、Ｊ○○、Ｘ○○、ｂ○○、ｇ○○
、ｉ○○因被上訴人等詐欺等罪案件，提起刑事附帶民事訴訟請
求損害賠償，經原審判決後，除Ｘ○○於九十四年八月四日收受
判決正本之送達外，其餘五人均於九十四年八月五日收受判決正
本，有送達證書附於原審卷內可按，其上訴期間，因上訴人居住
於原審法院所在地，無在途期間可言，截至九十四年八月十四日
或同年月十五日即已屆滿，其中九十四年八月十四日為星期日順
延一天，上訴人等竟延至九十四年八月十七日始行提起第三審上
訴，顯已逾期，其此部分之上訴自非合法，應予駁回。
據上論結，應依刑事訴訟法第四百九十條前段、第三百九十六條
第一項、第三百九十五條前段，判決如主文。
中    華    民    國  九十五  年    八    月  二十四  日
                      最高法院刑事第五庭
                          審判長法官  莊  登  照
                                法官  洪  明  輝
                                法官  黃  一  鑫
                                法官  林  秀  夫
                                法官  徐  昌  錦
      本件正本證明與原本無異
                                      書  記  官
中    華    民    國  九十五  年    八    月   三十   日
                                                      Ｑ


司法院資訊處製作；財團法人民間司法改革基金會備份。
